【裁判字號】    97,消債清,57
【裁判日期】    980930
【裁判案由】    清算事件
【裁判全文】
臺灣士林地方法院民事裁定            97年度消債清字第57號
聲  請  人
即  債務人  甲○○○○○○
代  理  人  吳鴻奎律師
上列當事人聲請清算事件，本院裁定如下：
    主  文
債務人甲○○○○○○自中華民國九十八年九月三十日下午五時
起開始清算程序。
命司法事務官進行本件清算程序。
    理  由
一、按債務人對於金融機構因消費借貸、自用住宅借款、信用卡
    或現金卡契約而負債務，在聲請更生或清算前，應提出債權
    人清冊，以書面向最大債權金融機構請求協商債務清償方案
    ，並表明共同協商之意旨，消費者債務清理條例第151 條第
    1 項定有明文。次按債務人不能清償債務或有不能清償之虞
    者，得依本條例所定更生或清算程序，清理其債務，同條例
    第3 條定有明文。又法院開始清算程序之裁定，應載明其年
    、月、日、時，並即時發生效力。法院開始更生或清算程序
    後，得命司法事務官進行更生或清算程序，必要時得選任律
    師、會計師或其他適當之自然人或法人一人為監督人或管理
    人，復為同條例第83條第1 項、第16條所明定。
二、聲請意旨略以：伊有不能清償債務情事，於消費者債務清理
    條例施行後，曾以書面向最大債權金融機構即萬泰商業銀行
    股份有限公司請求共同協商債務清償方案而協商不成立。債
    務人因車禍致頸椎受傷，影響其工作能力甚鉅，僅得以零星
    承接印刷設計維生，實無法負擔債務。且伊未經法院裁定開
    始更生程序或許可和解或宣告破產，爰依法聲請清算等語。
三、經查，債務人所主張之上開事實，業據提出前置協商不成立
    通知書正本 (見本院卷第15頁）、債務人全戶戶籍謄本（見
    本院卷第14頁）、財團法人金融聯合徵信中心當事人綜合信
    用報告－債務清理條例前置協商專用債權人清冊影本（見本
    院卷第58至62頁）、財政部臺北市國稅局95及96年度綜合所
    得稅各類所得資料清單（見本院卷第55至56頁）、財政部臺
    北市國稅局財產歸屬資料清單（見本院卷第57頁）、債務人
    之臺北市低收入戶卡影本（見本院卷第16頁）、債務人之臺
    北榮民總醫院診斷證明書影本（見本院卷第17頁）、債務人
    之中華民國身心障礙手冊影本（見本院卷第16頁）、債務人
    自營錦美廣告印刷公司之送貨單影本（見本院卷第138 至21
    8 頁）等為證，核閱屬實。是債務人確係因車禍之後遺症影
    響工作能力，除每月承接零星印刷訂單之收入外，僅每月低
    收入戶補助金、已報廢之汽車乙輛、價值新臺幣（下同）2
    萬5,100 元之投資乙筆之資產可供清償債務。惟債務人負擔
    無擔保債務約225 萬392 元。是以債務人明顯資產小於負債
    ，其主張有不能清償債務之情事，堪認為真實。此外，債務
    人復查無消費者債務清理條例第6 條第3 項、第8 條或第82
    條第2 項所定駁回清算聲請之事由存在，則債務人聲請清算
    ，應屬有據。揆諸首揭規定及說明，應予開始清算程序，並
    命司法事務官進行本件清算程序。
四、爰裁定如主文。
中    華    民    國    98    年    9     月    30    日
                  民事第二庭  法      官  王怡雯
上為正本係照原本作成。
本件不得抗告。
中    華    民    國    98    年    9     月    30    日
                              書  記  官  周嫣蘋


司法院資訊處製作；財團法人民間司法改革基金會備份。
